臺灣屏東地方法院刑事判決　　　　　　　 94年度易字第518號
公　訴　人　臺灣屏東地方法院檢察署檢察官
被　　　告　甲○○
上列被告因違反毒品危害防制條例案件，經檢察官聲請簡易判決
處刑（94年度毒偵字第1710號），因本院認為不宜以簡易判決處
刑，改依通常程序審理，經被告就被訴事實為有罪之陳述，本院
裁定行簡式審判程序，判決如下：
    主  文
甲○○施用第二級毒品，累犯，處有期徒刑柒月。
    事  實
一、甲○○前因民國87年間因施用第二級毒品甲基安非他命案件
    ，經裁定送觀察、勒戒後，認無繼續施用毒品之傾向，業經
    臺灣屏東地方法院檢察署檢察官於87年8 月14日以87年度偵
    字第5473號不起訴處分確定；又於87年、88年間施用第二級
    毒品甲基安非他命，經本院以88年度毒聲字第1085號裁定送
    觀察勒戒後，認有繼續施用毒品傾向，業據臺灣屏東地方法
    院檢察署檢察官聲請裁定強制戒治，併提起公訴，分別經本
    院潮州簡易庭以88年度潮簡字第213 號判處有期徒刑6 月確
    定及以88年毒聲字1356號裁定送強制戒治，其後經本院以88
    年度毒聲字第2461號裁定停止戒治，所餘戒治期間付保護管
    束，因於89年間再犯毒品案件，經臺灣屏東地方法院檢察署
    檢察官以89年度毒偵字第657 號提起公訴，本院以89年度易
    字第469 號判處有期徒刑10月確定，並裁定撤銷停止戒治，
    於90年1 月12日強制戒治完畢，並於同日入監接續執行前揭
    有期徒刑，91年2 月8 日縮短刑期假釋出監，甫於同年3 月
    30 日 保護管束期滿，假釋未經撤銷，以已執行論。詎甲○
    ○仍未戒除毒癮，竟基於施用第二級毒品甲基安非他命之犯
    意，於94年5 月16日8 時許，在其位於屏東縣東港鎮○○路
    62號之住處內，以將毒品甲基安非他命置於玻璃管吸食器內
    ，下方點火加熱燒烤，而以口鼻吸食蒸發氣體之方式，施用
    第二級毒品甲基安非他命1 次。嗣於94年5 月18日12時30分
    許，在前揭住處為警查獲。
二、案經屏東縣警察局東港分局報請臺灣屏東地方法院檢察署檢
    察官偵查聲請簡易判決處刑。
    理  由
一、本件被告甲○○所犯係死刑、無期徒刑、最輕本刑為3 年以
    上有期徒刑以外之罪，其於本院準備程序中就被訴事實為有
    罪之陳述，經本院合議庭裁定由受命法官獨任依簡式審判程
    序，先予敘明。
二、上揭事實，訊據被告甲○○於警詢及本院審理中坦承不諱，
    而被告為警查獲後，經屏東縣警察局東港分局採尿送檢驗結
    果，初步測得呈甲基安非他命陽性反應，經送臺灣檢驗科技
    股份有限公司檢驗結果，甲基安非他命濃度閾值達3379ng/m
    l ，尿液中安非他命之濃度閾值亦高達172ng/ml，此有屏東
    縣警察局東港分局初步檢驗報告翻拍之照片1 幀、台灣檢驗
    科技股份有限公司濫用藥物尿液檢驗報告1 份在卷可參，雖
    臺灣檢驗科技股份有限公司之檢驗結果，因安非他命濃度為
    172ng/ml，低於衛生署公告閾值，但依據前揭公司檢驗報告
    ，被告尿液中確實含有安非他命成分，僅其濃度低於衛生署
    認定陽性反應之標準閾值，且甲基安非他命之成分確係較高
    於衛生署認定之標準甚多，準此，前開屏東縣警察局東港分
    局及臺灣檢驗科技股份有限公司之檢驗結果，均認定被告之
    尿液呈甲基安非他命反應，及被告自白施用甲基安非他命等
    語，應與事實相符，堪予採信。又被告前因施用毒品案件，
    經裁定送觀察、勒戒後，認無繼續施用毒品之傾向，業經臺
    灣屏東地方法院檢察署檢察官於87年8 月14日以87年度偵字
    第5473號不起訴處分確定；又於87年、88年間連續施用第二
    級毒品安非他命，經本院以88年度毒聲字第1085號裁定送觀
    察勒戒後，認有繼續施用毒品傾向，業據臺灣屏東地方法院
    檢察署檢察官聲請裁定強制戒治，併提起公訴，分別經本院
    潮州簡易庭以88年度潮簡字第213 號判處有期徒刑6 月確定
    及以88年毒聲字1356號裁定送強制戒治，其後經本院以88年
    度毒聲字第2461號裁定停止戒治，所餘戒治期間付保護管束
    ，因於89年間再犯施用毒品案件，經臺灣屏東地方法院以89
    年度毒偵字第657 號提起公訴，經本院以89年度易字第469
    號判處有期徒刑10月確定，並裁定撤銷停止戒治，於90年1
    月12日強制戒治完畢，並於同日入監接續執行前揭之有期徒
    刑，91年2 月8 日縮短刑期假釋出監，甫於同年3 月30日保
    護管束期滿，假釋未經撤銷，以已執行論等情，此有卷附臺
    灣屏東地方法院檢察署刑案資料查註紀錄表、同署全國施用
    毒品案件紀錄表、臺灣高等法院被告前案紀錄表各1 份附卷
    可考，被告於前揭強制戒治期滿執行完畢經釋放後，五年內
    再犯毒品危害防制條例第十條第二項之施用第二級毒品犯行
    ，應堪認定，本案事證明確，應依法論科。
三、按甲基安非他命係毒品危害防制條例所稱之第二級毒品，不
    得非法施用，是核被告所為，係犯毒品危害防制條例第10條
    第2 項之施用第二級毒品罪。被告為施用毒品甲基安非他命
    所持有毒品之低度行為，為施用之高度行為所吸收，不另論
    罪。被告曾因施用毒品案件，經本院潮州簡易庭以88年度潮
    簡字第213 號判處有期徒刑6 月確定，復又再犯施用毒品案
    件，經本院以89年度易字第469 號判處有期徒刑10月確定，
    於90年2 月8 日入監服刑，嗣於91年2 月8 日縮短刑期假釋
    出監，甫於同年3 月30日保護管束期滿，假釋未經撤銷，以
    已執行論，有臺灣屏東地方法院檢察署刑案資料查註紀錄表
    、臺灣高等法院被告前案紀錄表各1 紙在卷可考，其於有期
    徒刑執行完畢5 年內再犯本件有期徒刑以上之罪，係屬累犯
    ，應依刑法第47條規定，加重其刑。爰審酌被告前有多次毒
    品前科，且歷經戒斷毒癮之保安處分程序業如上述，仍無法
    戒絕毒癮，復於前案經判處徒刑執行完畢後即再度施用，顯
    未受科刑判決之教訓，惟犯後態度尚稱良好，已見悔意等一
    切情狀，量處如主文所示之刑。
據上論斷，應依刑事訴訟法第273 條之1 第1 項、第299 條第1
項前段，毒品危害防制條例第10條第2 項，刑法第11條前段、第
第47條，判決如主文。
本案經檢察官鄭伊鈞到庭執行職務。
中　　華　　民　　國　　94　　年　　10　　月　　18　　日
                  刑事第二庭    法  官  陳海寧
以上正本證明與原本無異。
如不服本判決應於收受本判決送達後十日內向本院提出上訴書狀，
其未敘述上訴理由者，並得於提起上訴後十日內向本院補提理由
書狀（均須按他造當事人之人數附繕本）「切勿逕送上級法院」
中　　華　　民　　國　　94　　年　　10　　月　　18　　日
                                書記官  劉淑蓉
附錄法條：
毒品危害防制條例第10條
施用第一級毒品者，處 6 月以上 5 年以下有期徒刑。
施用第二級毒品者，處 3 年以下有期徒刑。
